【裁判字號】    89,易,82
【裁判日期】    890720
【裁判案由】    贓物
【裁判全文】
臺灣基隆地方法院刑事判決                            八十九年度易字第八二號
    公  訴  人  臺灣基隆地方法院檢察署檢察官
    被      告  甲○○
右列被告因贓物案件，經檢察官提起公訴（八十九年度偵字第一八三號），本院判決
如左：
    主  文
甲○○故買贓物，處罰金壹萬元，如易服勞役以佰元折算壹日。
    事  實
一、甲○○係基隆市○○路一五三號「忠輪機車行」之負責人，明知機車買賣應仔細
    核對出賣人與車籍資料以確認機車來源，避免購得贓車，詎甲○○竟因貪圖小利
    ，明知楊榮安（另經本院判處罪刑在案）於民國（下同）八十八年五月十六日中
    午十二時許，單獨騎至忠輪機車行之ＲＺＴ--六二二號機車（起訴書誤載為ＲＥ
    Ｔ--六二二號），雖經楊榮安自稱為其胞兄成榮福所有，並提出成榮福之身分證
    及機車行照為據，惟楊榮安並未提出其本人之身分證以證明其與車主成榮福之血
    緣關係，該輛機車仍屬可疑為來源不明之贓物（經查該輛機車係楊榮安於同日上
    午在基隆市○○路一五Ｏ之二號成榮福住處竊盜所得之物），甲○○竟仍以新台
    幣（下同）一萬元之代價，向楊榮安購買該輛機車，並於八十八年十一月二十二
    日，將該輛機車轉售予不知情之第三人黃秀蘭從中牟利。
二、案經本院函送臺灣基隆地方法院檢察署檢察官偵查起訴。
    理  由
一、訊據被告甲○○，固坦承於右揭時地向楊榮安購買ＲＺＴ--六二二號機車之事實
    不諱，惟矢口否認有故買贓物犯行，並辯稱因楊榮安當場提出車主成榮福之身分
    證及機車行照，又自稱係車主成榮福之胞弟「成榮銘」，所以伊未懷疑該輛機車
    係贓物云云。惟查，ＲＺＴ--六二二號機車確係被害人成榮福所有，於八十八年
    五月十六日上午在基隆市○○路一五Ｏ之二號住處遭楊榮安所竊之贓物一節，業
    據被害人成榮福於本院八十八年度訴字第六Ｏ七號竊盜案件中指訴甚詳，並有本
    院八十八年度訴字第六Ｏ七號刑事判決書一份、ＲＺＴ--六二二號機車車籍異動
    電腦資料表八張在卷可稽。被告係經營機車買賣之業者，亦當庭供承一般機車買
    賣應具備「機車行照、身分證、印章，若代理則需再加切結書，代理人的身分證
    、印章」（詳見本院八十九年五月二十二日訊問筆錄），然被告於購買ＲＺＴ--
    六二二號機車時，竟僅讓自稱為車主胞弟之楊榮安提出車主成榮福之身分證及機
    車行照即簽訂買賣契約書，未依一般交易常情核對代理人楊榮安之身分證並要求
    車主出具授權代理之切結書，即逕行交付價金及辦理機車所有權移轉登記手續，
    此情顯與一般機車買賣常規有違，且被告亦當庭供稱：「楊榮安未拿自己的身分
    證出來，他說等下次拿五千元尾款再拿身分證給我看，我與他約定辦完過戶手續
    再交尾款。」等語（詳見本院八十九年五月二十二日訊問筆錄），足見被告於購
    買ＲＺＴ--六二二號機車之際，心中確有懷疑楊榮安是否確如其所自稱係車主之
    胞弟「成榮銘」，故僅先交付二分之一價金，另要求楊榮安提出身分證核對始交
    付尾款，惟被告未先核對代理人之資料即先行辦理機車所有權移轉登記手續，堪
    認其主觀上確有購買贓物之不確定故意，被告所辯不足採信，其犯行洵堪認定。
二、核被告甲○○所為，係犯刑法第三百四十九條第二項之故買贓物罪。爰審酌被告
    尚無不良前科，有本院被告全國前案紀錄表在卷可稽，本次因一時貪圖小利而故
    買贓物，致使被害人成榮福追索所有物困難及其犯罪後態度等一切情狀，量處如
    主文所示之刑，並諭知易服勞役之折算標準。
據上論斷，應依刑事訴訟法第二百九十九條第一項前段，刑法第三百四十九條第二項
、第四十二條第二項，罰金罰鍰提高標準條例第一條前段、第二條，判決如主文。
本案經檢察官周啟勇到庭執行職務。
中      華      民      國    八十九    年      七      月     二十     日
                                    臺灣基隆地方法院刑事第三庭
                                        法  官  蔡佳玲
右正本證明與原本無異。
如不服本判決，應於判決送達後十日內向本院提出上訴狀( 應附繕本 )，上訴於臺灣
高等法院。
                                        書記官   林家興
中      華      民      國    八十九    年      七      月     二十     日
附錄論罪法條：
刑法第三百四十九條第二項
搬運、寄藏、故買贓物或為牙保者，處五年以下有期徒刑、拘役或科或併科一千元以
下罰金。


司法院資訊處製作；財團法人民間司法改革基金會備份。
